【裁判字號】    90,易,1495
【裁判日期】    900607
【裁判案由】    贓物
【裁判全文】
臺灣板橋地方法院刑事判決                          九十年度易字第一四九五號
    公  訴  人  臺灣板橋地方法院檢察署檢察官
    被      告  甲○○
右列被告因贓物案件，經檢察官提起公訴（九十年度偵字第四四五０號），本院判決
如左：
    主  文
甲○○收受贓物，處拘役伍拾伍日，如易科罰金，以參佰元折算壹日。
    事  實
一、甲○○於民國（下同）九十年二月二十一日晚間七時許，在台北縣板橋市○○○
    路一家網路咖啡店前，明知綽號「阿文」之不詳真實姓名年籍之男子所交付車號
    ＢＤＹ－二九六號機車一輛係來路不明之贓車（為乙○○所有於九十年月一月八
    日在台北市○道路失竊），竟因貪圖一時便利而收受使用，嗣於同日晚間九時三
    十分許，其騎乘上開贓車後載葉家林，行經臺北縣板橋巿吳鳳路五十巷農村公園
    前時，為警查獲，並扣得上開贓車一部。
二、案經乙○○訴由臺北縣警察局海山分局（起訴書誤載為新莊分局）移送台灣板橋
    法院檢察署檢察官偵查起訴。
    理  由
一、訊據被告甲○○雖坦承於右揭時地向「阿文」借用上開機車使用之事實，惟矢口
    否認有收受贓物之犯行，辯稱：其不知道該車係贓車等語。經查：被告所騎乘之
    贓車為乙○○所有，於九十年一月八日在台北市○道路前失竊之事實，業據告訴
    人乙○○於警訊時證述綦詳，並有贓物認領保管單一張、車輛竊盜、車牌失竊資
    料個別查詢報表各一張附卷可稽。被告雖辯稱向「阿文」借用該車時，有說一個
    鐘頭就還車云云，然被告為警查獲時，距被告於警訊供承之借車時間已達二個半
    小時之久，顯與其所述約定一個小時歸還不符。復參酌被告自承其知悉騎車需有
    行照，而其與「阿文」並不熟悉，借車當時並未索取行照等情，足徵被告應知悉
    該車來路可疑，有贓物之認識無疑。被告所辯，顯係事後卸責之詞，不足採信，
    本件事證明確，其犯行堪予認定。
二、核被告所為，係犯刑法第三百四十九條第一項之收受贓物罪，爰審酌被告犯罪動
    機、手段、所生危害及事後否認犯行等一切情狀，量處如主文所示之刑，並諭知
    易科罰金之折算標準。
據上論斷，應依刑事訴訟法第二百九十九條第一項前段，刑法第三百四十九條第一項
、第四十一條第一項，罰金罰鍰提高標準條例第一條前段、第二條，判決如主文。
本案經檢察官方伯勳到庭執行職務。
中      華      民      國        九十      年    六    月    七        日
                                      臺灣板橋地方法院刑事第二庭
                                              法  官  古  秋  菊
右正本證明與原本無異。
如不服本判決，應於判決送達後十日內，向本院提出上訴狀。
              書記官  蕭  詩  穎
中      華      民      國        九十      年    六    月      八      日
刑法第三百四十九條
收受贓物者，處三年以下有期徒刑、拘役或五百元以下罰金。
搬運、寄藏、故買贓物或為牙保者，處五年以下有期徒刑、拘役或科或併科一千元以
下罰金。
因贓物變得之財物，以贓物論。


司法院資訊處製作；財團法人民間司法改革基金會備份。
